臺灣屏東地方法院刑事判決　　　　　　　 95年度易字第178號
公　訴　人　臺灣屏東地方法院檢察署檢察官
被　　　告　丙○○
　　　　　　乙○○
上列被告等因竊盜案件，經檢察官提起公訴（93年度偵字第5853
號），本院判決如下：
    主  文
丙○○竊盜，處有期徒刑柒月。又共同竊盜，處有期徒刑玖月。
應執行有期徒刑壹年貳月。
乙○○共同竊盜，處有期徒刑肆月，如易科罰金，以銀元佰元
折算壹日。
　　事　實
一、丙○○曾於民國90年間因違反廢棄物清理法等案件，經本院
    以91年度訴字第830 號判決判處應執行有期徒刑2 年，緩刑
    5 年，上訴後，經臺灣高等法院高雄分院以92年度上訴字第
    2103號判決駁回確定。詎其猶不知悔改，先後為下列竊盜行
    為：
(一)、於91年1 月間，丙○○因承攬砂石運送及廢棄物清理業務，
    亟需空地堆置廢鐵、挖土機等機具，遂向丁○○承租坐落於
    屏東縣內埔鄉○○○段第108 之2 號、第108 之4 號土地，
    並徵得受其僱用之挖土機司機己○○同意，而以己○○名義
    簽訂契約，且約定上開地號土地僅供堆置物品之用。詎丙○○簽約後，認上開地號土地所含砂石得以外運販賣牟利，竟
    意圖為自己不法之所有，本於竊盜之犯意，於91年下旬某日
    ，以挖土機將上開地號土地開挖長約12.4公尺、寬約9 公尺
    、深約1.8 公尺之坑洞（下稱舊坑洞），計盜挖土石約200.
    88立方公尺。
(二)、於93年2 月間，丙○○復以堆放種植土方為由，向丁○○承
    租坐落於屏東縣內埔鄉○○○段第108 之2 號、第108 之4
    號土地，並經己○○同意以其名義簽立契約，而丁○○則委
    由戊○○出面代理簽約。簽約後，丙○○旋將其輾轉購自地
    勇選礦股份有限公司（下稱地勇公司）之爐石物料運至前開
    土地上堆置，惟因附近居民認上開爐石物料有污染地下水之
    虞，於93年6 月5 日15時許，會同屏東縣環境保護局人員前
    往稽查後，要求丙○○將爐石物料清除遷移，丙○○並於93
    年6 月9 日書立切結書，同意於同月19日21時前完全清除堆
    放之爐石物料。詎丙○○見有機可趁，竟與乙○○共同意圖
    為自己不法之所有，本於竊盜之犯意聯絡，以假借清除爐石
    物料之名，行盜挖土石之實，自93年6 月17日起，以日薪新
    台幣（下同）7 千元之代價，僱請乙○○駕駛甲○○所有之
    挖土機1 部，在上開地號土地開挖，迄至95年6 月18日9時
    許止，在上開地號土地開挖長約16公尺、寬約15.3公尺、深
    約7 公尺之坑洞（下稱新坑洞），計盜挖之土石約有1,713.
    6 立方公尺。
二、嗣丙○○於同月18日9 時許，以1 天1500元之代價，僱請不
    知情之張寶恒（業經檢察官為不起訴處分）駕駛車牌號碼41
    5 －GP號營業用大貨車（登記車主為長泰汽車貨運有限公司
    ，下稱長泰公司），裝載開挖後之土石，準備將土石外運至
    他處，而於同日9 時20分許，乙○○將盜挖之土石裝滿前開
    大貨車，準備由張寶恒載運離去時，為警在上開土地當場查
    獲，並扣得甲○○所有之上開挖土機1 部及長泰公司所有之
    上開營業用大貨車1部，始知上情。
三、案經屏東縣警察局移請臺灣屏東地方法院檢察署檢察官偵查
    起訴。
    理  由
壹、程序方面：
    按被告以外之人（包括證人、鑑定人、告訴人、被害人及共
    同被告等）於審判外之陳述雖不符刑事訴訟法第159 條之1
    至之4 等四條之規定，而經當事人於審判程序同意作為證據
    ，法院審酌該言詞陳述或書面陳述作成時之情況，認為適當
    者，亦得為證據；當事人、代理人或辯護人於法院調查證據
    時，知有刑事訴訟法第159 條第1 項不得為證據之情形，而
    未於言詞辯論終結前聲明異議者，視為有前項之同意，刑事
    訴訟法第159 條之5 定有明文。立法意旨在於傳聞證據未經
    當事人之反對詰問予以核實，原則上先予排除。惟若當事人
    已放棄反對詰問權，於審判程序中表明同意該等傳聞證據可
    作為證據；或於言詞辯論終結前未聲明異議，基於尊重當事
    人對傳聞證據之處分權，及證據資料愈豐富，愈有助於真實
    發見之理念，且強化言詞辯論主義，使訴訟程序得以順暢進
    行，上開傳聞證據亦均具有證據能力。本件證人丁○○、戊○○、己○○、張寶恒、潘朝泉於警詢之證述；證人丁○○
    、己○○於94年4 月14日於檢察事務官調查中所為之陳述；
    被告丙○○所為不利共同被告乙○○之警詢陳述、被告乙○○所為不利共同被告丙○○之警詢陳述；屏東縣環境保護局
    93年6 月5 日、9 日廢棄物稽查記錄5 紙；屏東縣政府盜（
    濫）採土石聯合稽查小組現場勘查紀錄2 紙；屏東縣警察局
    辦理國土保持專案小組取締違反土石採取法案件現場勘查草
    圖1 紙，被告丙○○、乙○○於本院準備程序，均明示同意
    具證據能力，本院審酌上開筆錄及記錄、草圖作成時，較無
    人情施壓或干擾，亦無不當取供之情形，認為以之作為本案
    之證據亦屬適當，是認上開筆錄、記錄、草圖均具有證據能
    力。
貳、實體方面：
一、訊據被告丙○○、乙○○均矢口否認有何竊盜之犯行，被告
    丙○○辯稱：我是因為要清除爐石才會開挖，並非要盜採土
    石，而且有得到地主的同意云云；被告乙○○辯稱：我是受
    僱於甲○○，甲○○說要清理爐石及摻雜爐石的砂石，甲○○有拿切結書給我看，說是合法的云云。經查：
(一)、上開屏東縣內埔鄉○○○段第108 之2 號、第108 之4 號土
    地，係證人丁○○所有，且於93年6 月19日9 時20時分許，
    警方在上開地號土地發覺被告乙○○駕駛挖土機挖取土石裝
    填至車牌號碼415 －GP號營業用大貨車上，並正由司機張寶
    恆駕駛該營業用大貨車將土石外運，是時，上開地號土地業
    經開挖長約12.4公尺、寬約9 公尺、深約1.8 公尺之舊坑洞
    及長約16公尺、寬約15.3公尺、深約7 公尺之新坑洞等情，
    業據被告丙○○於警詢、偵查及本院審理時均供認不諱（見
    警卷第2 頁、第3 頁、偵卷第70頁、本院卷第96頁）、被告
    乙○○於警詢供述明確（見警卷第24頁），並據證人即營業
    用大貨車司機張寶恆於警詢時證述：「我是於93年6 月18日
    9 時20分在屏東縣內埔鄉○○○段108 之2 、108 之4 地號
    土地被警方查獲違反土石採取法，警方到達現時我正駕駛41
    5-GP號營業用大貨車，車上載滿前揭土地所採取的土石要離
    開就被警方查獲，現場還有1 台挖土機在作業也被警方查獲
    。現場還有2 座坑洞，新坑洞長16公尺、寬15.3公尺、深7
    公尺；舊坑洞長12.4公尺、寬9 公尺、深1.8 公尺，是現場
    負責人丙○○告知我將土石載運至鹽埔環保局所指定的地點
    堆置」等語（見警卷第36頁、第37頁），此外，復有屏東縣
    潮州地政事務所土地所有權狀2 件、屏東縣政府盜（濫）採
    土石聯合稽查小組現場勘查紀錄2 件、現場照片14幀在卷可
    證，足認上開地號土地確曾先後遭開挖2 個坑洞，並有將其
    內土石外運之情無訛。
(二)、又上開舊坑洞係被告丙○○於91年間所自行開挖，其並將開
    挖之土石外運以供修補路面之情，已據被告丙○○於本院審
    理時供述甚明（見本院卷第161 頁反面）；而上開新坑洞則
    係被告丙○○僱請被告乙○○所開挖，俾將開挖之土石外運
    販賣圖利之情，復據被告丙○○於警詢供承：「現場挖取之
    砂石係包含土及石頭之天然砂石原料」等語（見警卷第7 頁
    ）；於本院審理時供承：「我挖取土石的目的是要拿去賣，
    我確實有在那裡挖砂石，也打算處理後拿去賣砂石」等語（
    見本院卷第50頁）、被告乙○○於警詢時供承：「我的老闆
    是甲○○，我受僱於他，但是甲○○是受僱於現場工地負責
    人丙○○，我是聽丙○○的指示在該土地上工作，我前往該
    土地工作時，甲○○只有告訴我說要駕駛挖土機清理不明黑
    色土壤；丙○○指示我該工程名義是要清理爐石，但是他要
    求我以清理爐石的名義，挖取土石外運」等語（見警卷第30
    頁），核與證人張寶恆於警詢證稱：「我只是被僱用至現場
    擔任運輸工作，我不知道開挖是不合法的，我係老闆林鴻明
    所僱用的，但是林鴻明是受僱於現場工地負責人丙○○，我
    在現場是聽從工地負責人丙○○，丙○○指示我將挖土機裝
    填至我車上的爐石載運至鹽埔鄉環保局所指定的傾倒地點，
    我從事砂石行業約有2 、3 年了，我知道未經申請即外運土
    石是違法的，但因為該地有申請清理爐石，所以我才會外運
    挖土機所挖取的一切東西，含爐石及土石；現場挖取的砂石
    是包含土及石頭的天然砂石原料」等語大致相符（見警卷第
    41頁、第42頁、第44頁、第45頁），是依上開被告、證人證
    詞觀知，被告丙○○、乙○○所開挖者非僅為待清理之爐石
    物料，更將上開地號土地所含大部分之天然砂石原料均一併
    開挖外運。從而，本件被告丙○○確有開挖上開新、舊坑洞
    內土石；被告乙○○確實有參與開挖新坑洞內之土石，俾供
    被告丙○○外運牟利之事實，應可認定。
(三)、至被告丙○○雖辯稱：伊開挖土石外運有經過地主同意，伊
    承租土地是要改良土地，要載爐石來換土地上的石頭云云，
    惟查：
１、上開地號土地係分別於91年間及93年間，經被告丙○○僱用
    之挖土機司機己○○同意，以己○○名義向地主丁○○承租
    之情，雖據證人己○○於本院審理時具結證稱：我有承租過
    屏東縣內埔鄉○○○段108 之2 號、108 之4 號土地，第一
    次是91年租的，第二次是93年出獄後承租的，91年是向龍泉
    的1 位劉姓女士承租的，93年是丙○○叫朋友寫契約書，寫
    好才拿給我簽名，劉小姐也是丙○○拿給她簽的，我們是分
    開簽名的；錢是丙○○自己出的，代書是丙○○的好朋友，
    當初我和丙○○2 人從事砂石業，要承租土地堆放東西，我
    們2 人都有要租的意思，所以由丙○○出面處理；丙○○是
    老闆，我負責開怪手，丙○○去承攬工作回來，他叫我做什
    麼工作我就做等語（見本院卷第138 頁反面、第139 頁、第
    140 頁反面、第141 頁正、反面）、證人即代書庚○○於偵
    查中及本院審理時具結證稱：卷附土地租賃契約書是我寫的
    ，是在我小孩小學六年級要升國中一年級時所寫的，我小孩
    現在讀高中一年級，是丙○○帶我去一處漁塭寫的，現場還
    有一位先生，當天己○○沒有去，契約書上的日期無法確定
    是簽約當天的日期等語（見偵卷第100 頁至第101 頁、本院
    卷第119 頁反面、第120 頁正、反面）、證人即地主丁○○
    委託之戊○○於偵查中及本院審理時具結證稱：屏東縣內埔
    鄉○○○段108 之2 號、108 之4 號土地是我幫地主丁○○
    處理的，當時是租給被告丙○○及一位叫「勇仔」的人，租
    賃契約書的日期是記載91年，那應該是91年出租的，那一次
    丁○○有出面；第二次是被告丙○○跟我簽約，被告丙○○
    說「勇仔」生病住院，他代理「勇仔」來簽這一份契約書；
    第二次租約與第一次租約相隔了2 年，大約是在93年左右簽
    的，租金是被告丙○○拿4 萬元給我，我再轉交地主丁○○
    ；這一次簽約除了我和丙○○，還有一位代書，代書是丙○○叫來的，是在龍泉釣魚場簽約的，在場只有我們3 人，丙○○說要把租賃契約拿給「勇仔」簽，結果他拿走後，就沒
    有拿回來了等語明確（見偵卷第115 頁、本院卷第154 頁反
    面、第155 頁正、反面、第156 頁、第157 頁），此外，復
    有租賃契約書1 件在卷可證。而依上開證人證詞互核以觀，
    證人己○○所稱「劉小姐」係指地主丁○○、「代書」係指
    證人庚○○，而證人戊○○所稱「勇仔」，則係指證人己○○、證人庚○○所稱「現場還有一名先生」，當係指戊○○
    無誤。依此，證人己○○既係被告丙○○所僱請駕駛挖土機
    之司機，且係由被告丙○○出面承租，租金亦係由丙○○支
    付，衡情，被告丙○○應為上開地號土地之實際承租人無訛
    。另依證人庚○○所證述該租賃契約簽訂的時點，係在其小
    孩國小六年級要升國中一年級時，而其小孩現就讀高中一年
    級，顯見證人庚○○出面擬訂租賃契約的時點，距今約有3
    年之久，是參酌證人己○○、戊○○前開第2 次簽約是在93
    年間之證詞，均足認定被告丙○○於91年及93年間確曾以證
    人己○○名承租上開地號土地之事實無訛。
２、又被告丙○○固曾先後2 次承租上開地號土地，然承租該地
    號土地之目的係為堆放機具、廢鐵、土堆等物品之情，已據
    證人己○○於偵查中及本院審理時具結證稱：91年承租時是
    要堆放東西，93年換約時也是要堆放東西；要堆放鐵及機械
    等物，當初出租人有問我，我也是說要堆放東西；當初並沒
    有跟地主說要挖土，只有說要放東西等語（見偵卷第67頁、
    本院卷第139 頁反面、第140 頁反面、第142 頁）、證人戊○○於偵查中及本院審理時具結證稱：91年是被告丙○○與
    證人己○○一起來承租的，當時只有說要放東西，後來簽第
    2 份契約時才說要放土的，這一次說要放可種植的土堆，如
    果有人要買就可以把土堆賣出去，並沒有說要挖砂石、換土
    等語明確（見偵卷第117 頁、本院卷第155 頁正、反面），
    觀之上開證人己○○、戊○○之證詞，互核一致，並無齟齬
    之處，且渠2 人與被告丙○○並無仇隙，證人己○○猶為被
    告丙○○前僱用之司機，是倘於承租當時確曾提及「換土」
    之情，證人己○○、戊○○應無為不實之陳述，而故入被告
    丙○○於罪之理。再上開地號土地以前係出租他人種植鳳梨
    ，且本件租金僅有4 萬元之情，並據證人戊○○於本院審理
    時具結證述明確（見本院卷第157 頁），足認上開地號土地
    確係可供種植之田地無誤。而參酌被告丙○○於本院審理時
    自承：有摻到爐石的土石人家可能不要等語（見本院卷第16
    3 頁），是出租人倘知承租人欲開挖承租土地上之土石外運
    牟利，再將此等為居民所抗爭之爐石回填在承租之土地上，
    衡之常情，出租人自無以極低之租金將土地出租他人，並同
    意承租人以爐石換取出租土地上土石，致造成上開地號土地
    價值低落之可能。是被告丙○○辯稱：有經過地主同意云云
    ，顯與常情相悖，尚不足採信。是被告丙○○並無正當之權
    源開挖上開地號土地，並將土石外運供己使用或牟利之事實
    ，應堪認定。
(四)、另被告乙○○固辯稱：我是受僱前來清理爐石，我以為是合
    法云云。惟查：
１、上開地號土地係因被告丙○○將輾轉購自地勇公司之爐石堆
    放其上，嗣遭附近居民認上開爐石物料有污染地下水之虞，
    於93年6 月5 日15時許，會同屏東縣環境保護局人員前往稽
    查後，要求丙○○將爐石物料清除遷移，丙○○並於93年6
    月9 日書立切結書，同意於同月19日21時前完全清除堆放之
    爐石，被告丙○○始僱請被告乙○○駕駛挖土機在上開土地
    挖取爐石之情，固據被告丙○○、乙○○供明在卷（見警卷
    第4 頁、第30頁），並據證人甲○○於本院審理時證稱：當
    時被告丙○○拿切結書給我看，說村民抗議爐石有毒，要求
    清理，要僱請我用挖土機去清理，我臨時找被告乙○○去駕
    駛挖土機，我在現場有拿切結書給被告乙○○看，有告訴被
    告乙○○如何清除，我只告訴被告乙○○說摻雜到爐石的東
    西才清除掉等語甚詳（見本院卷第53頁反面、第54頁），此
    外，復有屏東縣環境保護局廢棄物稽查記錄5 紙、屏東縣環
    境保護局93年6 月23日屏環查字第0930010351號、屏環查字
    第0930010352號函及所附訪談紀錄、買賣契約書、合約書各
    2 件、切結書1 件在卷可憑。是以，被告乙○○受僱駕駛挖
    土機至上開地號土地開挖時，應已知係要清理爐石，而非將
    上開土地上之土石開挖外運甚明。
２、然扣案之營業用大貨車為警查獲當時，該車車內所載運者大
    多為混合著土及石頭之天然級配，僅極少部分有摻雜爐石成
    分，此觀之查獲現場照片自明；再上開大貨車內所載運之土
    石、爐石，係由被告乙○○駕駛挖土機挖取後，再裝填至該
    大貨車內之情，業據證人張寶恆證述明確，已如前述，是被
    告乙○○倘係在清理爐石，則被告乙○○當僅會挖取爐石或
    摻雜爐石之土石，豈會將未含有爐石之天然級配一併挖取，
    並將之裝填至上開大貨車內以供外運；況參以被告乙○○於
    警詢中亦供承：被告丙○○指示我該工程名義是要清理爐石
    ，但是被告丙○○要求我以清理爐石的名義挖取土石外運等
    語綦詳（見警卷第30頁），益證被告乙○○確有依被告丙○○指示，駕駛挖土機挖取上開地號土地之土石，以供被告丙○○外運甚明。雖被告乙○○另辯稱：挖取爐石時，在旁邊
    的爐石、土石亦會掉落，因此才會越挖越深云云，惟依查獲
    現場照片以觀，被告乙○○所駕駛挖土機係挖取新坑洞下方
    土石，然摻雜爐石之土石卻多係位在坑洞較上方處，是被告
    乙○○倘真要挖取爐石，豈會在均係土石之天然級配處開挖
    ，而未將位於上方之爐石予以挖取清理；且縱令被告乙○○
    在清理爐石時，在旁邊之爐石、土石會掉落，衡情，掉落之
    土石理應佔極少比例，然上開大貨車為警查獲時，該車上所
    載運者絕大部分係土石天然級配，僅有極少部分係待清理之
    爐石，由此可知，被告乙○○所辯，顯與事實有違，自無足
    採。
(五)、至公訴人雖認上開舊坑洞亦係被告丙○○利用居民抗議，以
    清理爐石為名，行盜採砂石之實，而於93年6 月17日始行僱
    請被告乙○○駕駛挖土機所開挖外運。然除被告乙○○堅決
    否認，供稱僅有開挖新坑洞，並未開挖舊坑洞等語外，被告
    丙○○亦供稱上開舊坑洞係其於91年間所自行開挖等語，均
    已如述，此外，復查無確切證據足資證明上開舊坑洞係被告
    丙○○僱請被告乙○○所開挖，自難以上開地號土地於查獲
    當時業經開挖新、舊2 個坑洞，即率認上開舊坑洞亦為被告
    乙○○所開挖。是以，公訴人上開所指尚屬速斷，被告乙○○辯稱：其並未開挖上述舊坑洞云云，應屬可採。
(六)、綜上所述，勾稽互核，被告丙○○、乙○○犯行均堪認定。
二、核被告丙○○開挖新、舊坑洞土石及被告乙○○開挖新坑洞
    內之土石並將之外運之行為，均係犯刑法第320 條第1 項之
    竊盜罪。又被告行為後，94年2 月2 日修正公布之刑法，業
    於95年7 月1 日施行，修正後刑法第33條第5 款規定：「罰
    金：新臺幣1,000 元以上，以百元計算之」，修正前之刑法
    同條款則規定：「罰金：1 元以上」（計算結果為「新臺幣
    30元」），故依修正後之規定，刑法第320 條第1 項法定刑
    中有關罰金刑之下限已經提高。是以，依上開刑法第2 條第
    1 項前段規定，比較新、舊法之結果，自以舊法之規定對被
    告較為有利。再修正後刑法第28條之原條文內容，雖由「2
    人以上共同實施犯罪之行為，皆為正犯」，修正為「2 人以
    上共同實行犯罪之行為者，皆為正犯」，然此係關於上開共
    同正犯用語之修正，並不影響本件之論罪科刑，自不生新、
    舊法比較問題。本件被告丙○○、乙○○就上開盜取新坑洞
    土石之犯行，有犯意聯絡與行為分擔，皆為共同正犯。至起
    訴事實雖認上開新、舊坑洞均係被告丙○○於利用居民抗爭
    時所僱請被告乙○○開挖，因認被告丙○○、乙○○就開挖
    舊坑洞內土石之犯行，為共同正犯，且應僅論1 個竊盜犯行
    。惟上開舊坑洞內土石係被告丙○○於91年間所自行開挖，
    已如前述，是被告丙○○、乙○○2 人就開挖上述舊坑洞內
    土石之犯行，自無犯意聯絡與行為分擔之可言；再被告丙○○先後2 次開挖土石外運之行為，係分別在91年及93年間所
    為，其犯行相距已有2 年之久，顯係基於各別之犯意下為之
    ，並非基於一個盜採土石犯意，於密切接近之時、地所為，
    尚難將之視為數個舉動之接續施行，而非屬接續犯，自應分
    別論罪，合併處罰。爰審酌被告丙○○、乙○○2 人犯罪之
    動機、目的、盜採他人土石外運牟利、造成被害人損失非輕
    、犯罪後未能坦認犯行，猶飾詞圖卸之犯後態度，及被告丙○○於本案係主導人物，犯罪程度較高、被告乙○○受僱於
    人，犯罪程度輕低，並兼衡其2 人之前科素行、教育程度、
    生活狀況等一切情狀，分別量處如主文所示之刑。另修正後
    刑法第41條第1 項有關易科罰金折算標準，由修正前所規定
    「得以1 元以上3 元以下折算一日」提高為「以新臺幣1,00
    0 元、2,000 元、3,000 元折算一日」，並刪除「因身體、
    教育、職業或家庭之關係，執行顯有困難者」之條件，第2
    項增訂「前項規定於數罪併罰，其應執行之刑未逾6 月者，
    亦適用之」；而修正前刑法第41條第1 項之折算標準，係以
    1 元以上3 元以下折算一日，依修正前罰金罰鍰提高標準條
    例第2 條規定，就其原定數額提高為100 倍折算一日（經折
    算為新臺幣後，應以新臺幣300 元以下900 元以上折算一日
    ），故關於易科罰金之折算標準，顯以修正前之折算標準對
    被告較有利，故依刑法第2 條第1 項前段，適用修正前刑法
    第41條第1 項前段、修正前罰金罰鍰提高標準條例第2 條之
    規定，就被告乙○○所宣告之刑，並諭知易科罰金之折算標
    準。又扣案之營業用大貨車、挖土機各1 台，固均係供被告
    丙○○、乙○○犯本案竊盜罪所用之物，惟該大貨車係長泰
    公司所有；挖土機則係被告乙○○雇主甲○○所有之情，並
    據證人張寶恆、被告乙○○供明在卷，均非被告丙○○、乙○○所有之物，爰均不另為沒收之宣告。
據上論斷，應依刑事訴訟法第299 條第1 項前段，刑法第2 條第
1 項前段、第28條、第320 條第1 項、第51條第5 款、第41條第
1 項前段（修正前），罰金罰鍰提高標準條例第1 條前段、第2
條（修正前），判決如主文。
本案經檢察官鍾仁松到庭執行職務。
中　　華　　民　　國　　96　　年　　6 　　月　　22　　日
                  刑事第二庭  審判長法  官  羅森德
                                    法  官  陳海寧
                                    法  官  蘇碧珠
以上正本證明與原本無異。
如不服本判決應於收受本判決送達後10日內向本院提出上訴書狀
，其未敘述上訴理由者，並得於提起上訴後10日內向本院補提理
由書狀（均須按他造當事人之人數附繕本）「切勿逕送上級法院
」
中　　華　　民　　國　　96　　年　　6 　　月　　22　　日
                                    書記官  賀燕花
附錄本判決論罪科刑法條全文
刑法第320條第1項：
意圖為自己或第三人不法之所有，而竊取他人之動產者，為竊盜
罪，處5年以下有期徒刑、拘役或5百元以下罰金。
